【裁判字號】    97,交聲,847
【裁判日期】    970613
【裁判案由】    違反道路交通管理處罰條例聲明異議
【裁判全文】
臺灣桃園地方法院刑事交通事件裁定     97年度交聲字第847號
原處分機關  交通部公路總局臺北區監理所
異  議  人
即受處分人  甲○○
上列異議人即受處分人因違反道路交通管理處罰條例案件，對於
交通部公路總局臺北區監理所民國97年4 月14日北監營裁字第裁
40－AI0000000 號違反道路交通管理事件裁決書所為之處分（原
舉發通知單案號：臺北市政府警察局北市警交大字第AI0000000
號舉發違反道路交通管理事件通知單）聲明異議，本院裁決如下
：
    主  文
原處分撤銷。
甲○○汽車駕駛人，駕駛汽車，行車速度超過規定之最高時速拾
壹公里未滿貳拾公里，處罰鍰新臺幣壹仟陸佰元，並記違規點數
壹點。
    理  由
一、按汽車駕駛人，行車速度，超過規定之最高時速，除有第43
    條第1 項第2 款情形外，處新臺幣（下同）1,200 元以上2,
    400 元以下罰鍰，並記違規點數1 點，道路交通管理處罰條
    例第40條、第63條第1 項第1 款分別訂有明文。次按汽車駕
    駛人有經以科學儀器取得證據資料證明其行為違規之情形，
    而當場不能或不宜攔截製單舉發者，得逕行舉發，同條例第
    7 條之2 第1 項第7 款亦有明文。且按行車速度，依速限標
    誌或標線之規定，無速限標誌或標線者，行車時速不得超過
    50公里，亦經道路交通安全規則第93條第1 項第1 款明文。
二、原處分意旨略以：異議人即受處分人甲○○於民國96年7 月
    10日上午11時25分許，駕駛車牌號碼942-NJ號營業用一般小
    客車，行經臺北市○○○路與逸仙路限速為50公里之路段時
    ，因超速行駛，經以設置該地點之測速照相器測得時速為每
    小時61公里，遂由臺北市政府警察局信義分局交通警察大隊
    員警逕行填製北市警交大字第AI0000000 號舉發違反道路交
    通管理事件通知單（下稱舉發通知單）對受處分人舉發「限
    速50公里，經測時速61公里，超速11公里未滿20公里」之違
    規，並檢附採證照片移送原處分機關處理，而由原處分機關
    於97年4 月14日依道路交通管理處罰條例第40條及違反道路
    交通管理事件統一裁罰基準及處理細則第43、44、67條規定
    ，以北監營裁字第裁40－AI0000000 號違反道路交通管理事
    件裁決書（下稱裁決書），認定受處分人「汽車駕駛人行車
    速度，超過規定之最高時速未滿20公里」而裁處罰鍰1,600
    元處分在案。
三、異議意旨略以：伊固不否認有於上開時、地駕駛車牌號碼為
    942-NJ號營業用一般小客車，行經臺北市○○○路與逸仙路
    ，然矢口否認有前述違規情事，並辯稱：伊因知道那邊有固
    定照相，所以行經該處前就已經踩剎車，此由照片中顯示煞
    車燈亮起可知，且在沒有減速前，伊車輛的速度應該也不會
    很快，有關照片中顯示當時車速已達每小時61公里，伊覺得
    測術器有問題，伊並沒有開這麼快，為此聲明異議，請求撤
    銷原處分云云。
四、經查：
（一）就異議人即受處分人駕駛前揭車輛行經臺北市○○○路與
      逸仙路，該路段限速為50公里乙節，業經異議人於本院調
      查時坦認不諱，並有原舉發通知單、裁決書所載內容及採
      證照片1 幀在卷可參，是此部分事實已堪認定。再本件係
      經以科學儀器取得證據資料以資認定異議人即受處分人有
      所指違規行為，且當場不能或不宜攔截製單舉發所為之逕
      行舉發，則其舉發之程序尚屬合法，併予敘明。
（二）異議人雖以前詞置辯，惟本案測速器係固定式雷達測速照
      相器，該儀器每年均經經濟部標準檢驗局檢定合格，並取
      得合格證書，此有臺北市政府警察局交通警察大隊於97年
      5 月27日出具之北市警交大執字第09732347100 號函檢附
      雷達測速檢定合格證書影本1 份附卷可稽，足認該測速儀
      器確經檢定合格。再者，本件舉發時間係在該合格證書認
      定有效期限「96年12月31日」前，復無證據證明該機器有
      故障之情形，堪認其所測得之數據應屬可信。參以雷達測
      速儀係以雷射光束（不見光）直接瞄準行進中之車輛，屬
      「單點單台」之測速方式，車輛如有超出設定之速限即立
      刻鎖定，而雷射是屬於直線不易擴散的光束，車流量大小
      、旁邊是否另有他車行經，均不影響測速之準確性，益徵
      以雷達測速儀測速不受其他車輛行經而影響其準確度之情
      。復細繹原處分機關檢附之採證照片1 張，該照片畫面上
      方顯示「忠孝東路逸仙路限速50」且左上方顯示車輛之時
      速為「61Km/h」，是異議人之行車速度超過限速11公里未
      滿20公里之違規行為，已堪認定。異議人所辯，自不足採
      。
五、綜上，異議人即受處分人確有原處分所指違規超速行為，其
    異議為無理由，惟原處分機關竟僅依道路交通管理處罰條例
    第40條裁處罰鍰1,600 元，而漏未依同條例第63條第1 項第
    1 款之規定記違規點數1 點，於法自有違誤之處，而應由本
    院將原處分撤銷，並另為適法之裁定如主文第二項所示。
六、據上論斷，應依道路交通管理處罰條例第87條第2 項，道路
    交通案件處理辦法第20條前段，裁定如主文。
中    華    民    國    97    年    6    月     13    日
                    交通法庭  法  官    連  雅  婷
以上正本證明與原本無異。
如不服本裁定，應於裁定送達後5 日內向本院提出抗告狀。
                              書記官    張  尹  嫚
中    華    民    國    97    年    6     月    19    日


司法院資訊處製作；財團法人民間司法改革基金會備份。
